【裁判字號】    98,訴,1516
【裁判日期】    980930
【裁判案由】    毒品危害防制條例
【裁判全文】
臺灣臺北地方法院刑事判決              98年度訴字第1516號
公  訴  人  臺灣臺北地方法院檢察署檢察官
被      告  甲○○
上列被告因違反毒品危害防制條例案件，經檢察官提起公訴（98
年度撤緩偵字第191 號），被告就被訴事實為有罪陳述，本院改
行簡式審判程序審理，判決如下：
    主  文
甲○○施用第一級毒品，累犯，處有期徒刑柒月；又施用第一級
毒品，累犯，處有期徒刑柒月；又施用第一級毒品，累犯，處有
期徒刑柒月，扣案之第一級毒品海洛因壹小包（淨重○．○四七
○公克、驗餘淨重○．○四六八公克）沒收銷燬之、毒品外包裝
袋壹個沒收之。應執行有期徒刑壹年貳月，扣案之第一級毒品海
洛因壹小包（淨重○．○四七○公克、驗餘淨重○．○四六八公
克）沒收銷燬、毒品外包裝袋壹個沒收。
    事  實
一、甲○○前於民國91年間因搶奪案件，經本院以92年度訴緝字
    第96號判決判處有期徒刑8 月，嗣並確定；復於92年間因搶
    奪案件，經臺灣板橋地方法院以92年度訴字第1797號判決判
    處有期徒刑2 年6 月，嗣並確定；前開判決經臺灣板橋地方
    法院以93年度聲字第176 號裁定應執行有期徒刑2 年10月確
    定，92年12月13日入監執行，95年3 月8 日縮短刑期執行完
    畢。
二、甲○○前於96年度，因施用毒品案件，經本院以96年度毒聲
    字第565 號裁定令入勒戒處所觀察、勒戒，經執行觀察、勒
    戒後，經勒戒處所認定有繼續施用毒品之傾向，亦經本院以
    97年度毒聲字第201 號裁定令入戒治處所施以強制戒治確定
    ，甲○○自97年3 月24日起即施以強制戒治，迄97年11月17
    日止，其接受戒治處遇已屆滿6 個月，經評估認無繼續戒治
    之必要，而於97年12月22日以97年度戒毒偵字第224 號為不
    起訴處分。
三、甲○○仍不知悔改，於上揭強制戒治執行完畢釋放後之5 年
    內，復基於施用第一級毒品海洛因之各別犯意，分別有如下
    述之施用毒品犯行：
（一）98年1 月1 日16時許，在臺北市○○區○○路之某旅社內
      ，以針筒（未扣案）注射之方式施用第一級毒品海洛因1
      次，嗣於98年1 月2 日16時許，經警採尿送驗，始悉上情
      。
（二）98年1 月10日15時許，在其住處臺北市○○區○○街60巷
      18號，以前開方式施用第一級毒品海洛因1 次（針筒未扣
      案），嗣於98年1 月10日19時許，經警採尿送驗，始悉上
      情。
（三）98年2 月19日15時許，在其前開住處，以針筒（未扣案）
      注射之方式施用第一級毒品海洛因1 次，嗣於98年2 月20
      日15時40分許，在臺北市○○○路○段177 號前為警查獲
      ，並扣有第一級毒品海洛因1 小包（含包裝袋1 個，淨重
      0．0470 公克、驗餘淨重0 ．0468公克）。
四、案經臺北市政府警察局萬華分局、中正第一分局移送臺灣臺
    北地方法院檢察署檢察官偵查起訴，本院改行簡式審判程序
    審理。
    理  由
一、前開事實，業據被告甲○○於本院審理時坦承不諱，而被告
    分別於98年1 月2 日16時許、1 月10日19時許、2 月20日15
    時40分許，經警查獲採尿送驗，確均有第一級毒品海洛因之
    陽性反應，有臺灣尖端先進生技醫藥股份有限公司98年1 月
    9 日、1 月16日、2 月27日之濫用藥物檢驗報告在卷可稽，
    而被告於98年2 月20日15時40分許，在臺北市○○○路○段
    177 號前為警查獲，所查扣之白色粉末1 袋，經送鑑定，確
    有第一級毒品海洛因成份（含包裝袋1 個，淨重0 ．0470公
    克、驗餘淨重0 ．0468公克），有交通部民用航空局航空醫
    務中心98年3 月9 日航藥鑑字第0981167 號毒品鑑定書在卷
    可參，足見被告前開自白與事實相符，應可採信。被告前於
    96年度，因施用毒品案件，經本院以96年度毒聲字第565 號
    裁定令入勒戒處所觀察、勒戒，經執行觀察、勒戒後，經勒
    戒處所認定有繼續施用毒品之傾向，亦經本院以97年度毒聲
    字第201 號裁定令入戒治處所施以強制戒治確定，甲○○自
    97年3 月24日起即施以強制戒治，迄97年11月17日止，其接
    受戒治處遇已屆滿6 個月，經評估認無繼續戒治之必要，而
    於97年12月22日以97年度戒毒偵字第224 號為不起訴處分，
    有前開裁定、不起訴處分書之網路擷取本在卷可表外，復有
    臺灣高等法院被告前案紀錄表附卷可按，被告於前開強制戒
    治執行完畢5 年之內再犯本件施用毒品犯行，依毒品危害防
    制條例第20條第3 項反面解釋，毋需再裁定執行觀察、勒戒
    。基上，本件事證明確，被告前開犯行堪以認定，應依法論
    科。
二、論罪科刑之理由：
（一）被告於上揭強制戒治執行完畢釋放後，再犯本件施用毒品
      之犯行，核其所為係犯毒品危害防制條例第10條第1 項之
      施用第一級毒品罪，共3 罪。
（二）被告施用前後非法持有第一級毒品海洛因之行為，應為施
      用毒品之行為所吸收，不另論罪。
（三）被告所犯上揭施用第一級毒品罪，犯意各別，行為互殊，
      應予分論併罰。
（四）被告前有事實欄所載之前科犯行，此有上開被告前案紀錄
      表在卷可稽，被告於5 年以內，故意再犯本件最重本刑為
      有期徒刑以上之罪，應依刑法第47條第1 項之規定，論以
      累犯，並加重其刑。
（五）爰審酌被告屢次施用毒品而不思悔改，品行不端，意志力
      薄弱，其施用毒品經觀察、勒戒、強制戒治後，仍無法斷
      絕施用毒品惡習，若非將其處以較長之刑期，與社會上毒
      品來源隔離，使其能深自反省，斷絕與毒品之接觸，不足
      以改正施用毒品惡習，及被告犯罪後對於施用毒品之犯行
      ，已經坦承，態度良好等一切情狀，分別量處如主文所示
      之刑，以資懲儆，並定其應執行之刑。檢察官具體求刑各
      次施用毒品犯行均為有期徒刑9 月，應執行有期徒刑1 年
      6 月云云，顯已過重，容有未洽。
（六）扣案之第一級毒品海洛因1 小包（淨重0 ．0470公克、驗
      餘淨重0 ．0468公克），為查獲之毒品，不問屬於犯人與
      否，應依毒品危害防制條例第18條第1 項前段之規定，併
      於宣告沒收銷燬之；又前開毒品既係被告所購買，業據被
      告於警詢時供稱明確，則該毒品之外包裝袋1 個，衡情自
      係被告所有，且為其持有該毒品所用之物，爰依刑法第38
      條第1 項第2 款之規定，併於宣告沒收之。
據上論斷，應依刑事訴訟法第273 條之1 第1 項、第299 條第1
項前段，毒品危害防制條例第10條第1 項、第18條第1 項前段，
刑法第11條前段、第47條第1 項、第51條第5 款、第38條第1 項
第2款，判決如主文。
本案經檢察官楊展庚到庭執行職務。
中    華    民    國    98    年    9     月    30    日
                  刑事第十六庭  法  官  蔡守訓
上正本證明與原本無異。
如不服本判決應於收受送達後10日內向本院提出上訴書狀，並應
敘述具體理由；其未敘述上訴理由者，應於上訴期間屆滿後20日
內向本院補提理由書（均須按他造當事人之人數附繕本）「切勿
逕送上級法院」。
                                 書記官  許婉如
中    華    民    國    98    年    9     月    30    日
附錄本案論罪科刑法條全文：
毒品危害防制條例第10條
施用第一級毒品者，處 6 月以上 5 年以下有期徒刑。
施用第二級毒品者，處 3 年以下有期徒刑。


司法院資訊處製作；財團法人民間司法改革基金會備份。
